# 资本公积

提问人：guaiwu 时间：2012-02-06 21:59:05
请问我公司占被投资单位40%股权，被投资单位收到另一股东投入 5000 万作为资本公积，且有书面承诺明确作为公司的资本公积不作为负债，那么我公司对此 5000 万资本公积是否应享有40%的权益？麻烦各位解答谢谢！最好能有文的解释，谢谢各位啦！

回答人：chenyiwei
这不是会计问题而是法律问题。关键是看是否有明确约定（全体股东一致同意）该部分资本公积由该股东独享，或者有其他不按持股比例由全体股东共享的安排。

提问人：呼叫帮助 时间：2012-10-28 20:09:42
回复 chenyiwei 的帖子
请教您一个问题，
A企业剥离一部分资产与负债，剥离的资产小于负债，剥离后，A企业将剥离资产、负债之差减去减少的实收之本后，增加了资本公积，这一部分资本公积是否要交企业所得税呢？

回答人：chenyiwei
应该说规定不明确。可能与剥离的目的和原因、A企业是否为国企等有关。建议咨询主管税务机关意见。

提问人：RichelWu 时间：2012-02-12 20:13:28
请教大家：将非正常收益资本公积化从现阶段和未来与国际会计准则趋同的角度看是否均合理？欢迎通过QQ： 498225312 讨论

回答人：chenyiwei
我个人不赞同此做法，因为这种做法违背了会计的基本原理，与原则导向的基本要求不符。会计准则的目标是“向财务会计报告使用者提供与企业财务状况、经营成果和现金流量等有关的会计信息，反映企业管理层受托责任履行情况，有助于财务会计报告使用者作出经济决策”，这就要求会计准则作为规范会计要素的确认、计量、列报和披露的技术规范，具有“技术中立性”，即其目标应当是确保对财务状况、经营成果、现金流量的真实、公允反映，把“遏制利润操纵”交给会计准则这一技术规范去完成，是不可能的任务。也就是：会计准则作为中立的技术规范，不应将“遏制利润操纵”作为其目标。
要遏制利润操纵，最根本的途径还是加强监管，改变目前监管指标和投资者对上市公司的评价指标都过度偏重于净利润这一单一指标的现状；同时要求充分披露，使信息使用者能够对列入利润表的非经常性收益的性质和影响有清楚了解，避免对信息使用者依据财务报表的决策起到误导作用。